【裁判字號】    97,訴,1740
【裁判日期】    980123
【裁判案由】    清償借款
【裁判全文】
臺灣臺南地方法院民事判決                97年度訴字第1740號
原      告    萬泰商業銀行股份有限公司
法定代理人    乙○○
訴訟代理人    甲○○
被      告    百慶木器行有限公司
兼法定代理人  丁○○
被      告    丙○○
上當事人間請求清償借款事件，本院於民國98年1月21日言詞辯
論終結，判決如下：
    主      文
被告應連帶給付原告新台幣壹佰玖拾壹萬柒仟捌佰壹拾壹元，
及如附表所示之利息暨違約金。
訴訟費用新台幣貳萬零捌元由被告連帶負擔。
    事實及理由
一、按當事人得以合意定第一審管轄法院，民事訴訟法第24條第
    1項前段定有明文。再按當事人兩造以合意定第一審管轄法
    院者，如具備法定要件，當事人及法院均應受拘束。關於合
    意管轄之規定，除專屬管轄外，得排斥其他審判權而優先適
    用。本件被告營業所所在地及住所地雖均在嘉義縣中埔鄉金
    蘭村金蘭53號之3，惟依兩造所簽立之授信約定書第12條所載
    ，有關兩造間之借貸訴訟，合意以本院為第一審管轄法院，
    是本院對於本件訴訟有管轄權，合先敘明。
二、本件被告百慶木器行有限公司、丁○○、丙○○經合法通知
    ，未於言詞辯論期日到場，核無民事訴訟法第386條所列各
    款情事，爰准原告之聲請，由其一造辯論而為判決，合先敘
    明。
三、原告起訴主張：
  (一)被告百慶木器行有限公司於民國95年11月29日邀同其餘被告
    丁○○、丙○○為連帶保證人，與原告簽定借款契約，向原
    告借款新台幣（下同）1,600,000元（分640,000元及960,
    000元撥款），約定借款期間自95年11月30日起至98年11月3
    0日止，每1個月1期，分36期依年金法平均攤還本息；約定
    借款利息按年息百分之6計付，嗣後原告基準利率調整時，
    自調整日起改按原告新公告基準利率加年息0.85%計息，逾
    期付息或到期未履行債務時，自逾期之日起6個月以內者，
    按上開利率10%，超過6個月者，按上開利率20%計付違約金
    。
  (二)另被告百慶木器行有限公司於97年8月27日邀同其餘被告丁
    ○○、丙○○為連帶保證人，與原告簽立週轉金貸款契約，
    約定借款額度2,000,000元，借款動用期間自97年8月27日起
    至98年8月26日止，逕由借款人出具借據，申請循環動用，
    每筆借款期限最長不得超過6個月；並約定借款利息按年息
    6.57%計息，嗣後原告基準利率調整時，自調整日起改按原
    告新公告基準利率加年息0.9%計息，逾期付息或到期未履行
    債務時，自逾期之日起6個月以內部份按上開利率10%，超過
    6個月者，按上開利率20%計付違約金。嗣被告百慶木器行有
    限公司按上開週轉金貸款契約分別於97年9月1日、97年
    9月24日、97年10月24日、97年11月5日分別向原告借款
    684,000元（分342,000元及342,000元撥貸）、812,000
    元（分406,000元及406,000元撥貸）、231,000元（分115
    ,500 元及115,500元撥貸）、423,400元（分211,700元及
    211,700元撥貸），並約定清償日為98年3月l日、98年l
    月5日、98年1月5日、98年2月3日，利息均按上開週轉
    金貸款契約之約定計算。
  (三)詎被告百慶木器行有限公司於97年12月12日經台灣票據交換
    所公告拒絕往來，依授信約定書第5條之約定，本件借款債
    務視為全部到期，被告百慶木器行有限公司僅分別付款至
    97年12月1日、97年12月l日、97年11月23日、97年11
    月23日、97年12月4日止。按逾期當時原告公告之基準利
    率為5.51%，加碼年息0.85%及0.9%後分別為6.36%及6.41%計
    算之結果，尚欠借款本金450,456元、377,355元、43
    5,600元、231,000元、423,400元，及如附表所示之利
    息及違約金未為清償。被告丁○○及丙○○既為上開借款之
    連帶保證人，自應對此與借款人負連帶清償之責。為此依據
    消費借貸及連帶保證契約之法律關係，請求被告連帶給付前
    開欠款等語。
四、經查，原告主張之前開事實，業據其提出公司登記資料查詢
    單、票據信用資料查覆單、放款資料查詢單、基準利率表查
    詢單、週轉金貸款契約各1件、放款歷史交易明細查詢單10
    紙、借據5件、授信約定書3紙及撥款傳票20紙為證。被告百
    慶木器行有限公司、丁○○、丙○○經合法通知，無正當理
    由未於言詞辯論期日到場，亦未提出任何書狀作何陳述或聲
    明。經本院核閱上開原告提出之借據、繳息明細查詢單及利
    率表中所載之借款金額、利率、違約金、清償日期、未償餘
    額等事項調查證據之結果，均與原告所述相符，自堪信其主
    張為真實。從而，原告依據消費借貸契約及連帶保證契約之
    法律關係，請求被告應連帶給付如主文第一項所示之本利及
    違約金等語，即屬正當，應予准許。
五、末按法院為終局判決時，應依職權為訴訟費用之裁判；共同
    訴訟人因連帶或不可分之債敗訴者，應連帶負擔訴訟費用，
    分別為民事訴訟法第87條第1項、第85條第2項所明定。經核
    本件訴訟費用額為原告繳納之第一審裁判費20,008元，依法
    應由敗訴之被告連帶負擔，爰依前揭規定，確定如主文第2
    項所示。
六、據上論結，本件原告之訴為有理由，依民事訴訟法第385條
    第1項前段、第85條第2項、第87條第1項，判決如主文。
中    華    民    國    98    年    1     月    23    日
                    民事第三庭  法  官  林福來
以上正本係照原本作成。
如對本判決上訴，須於判決送達後20日內向本院提出上訴狀。
中    華    民    國    98    年    1     月    23    日
                                書記官  吳俊達
附表
┌──┬───────┬──────────┬─────┬────────────────┐
│    │  債權本金    │                    │          │     違約金計算期間及利率       │
│編號│（新台幣：元）│ 利 息 計 算 期 間  │   利率   │逾期在6個月以內者按約定利率10%  │
│    │              │                    │ （年息） │，超過6個月者按約定利率20%      │
├──┼───────┼──────────┼─────┼────────────────┤
│    │              │ 自民國97年12月2日  │          │                                │
│ 1  │   450,456    │ 起至清償日止       │   6.36   │自民國97年12月13日起至清償日止  │
│    │              │                    │          │                                │
├──┼───────┼──────────┼─────┼────────────────┤
│    │              │ 自民國97年12月2日  │          │                                │
│ 2  │   377,355    │ 起至清償日止       │   6.41   │自民國97年12月13日起至清償日止  │
│    │              │                    │          │                                │
├──┼───────┼──────────┼─────┼────────────────┤
│    │              │ 自民國97年11月24日 │          │                                │
│ 3  │   435,600    │ 起至清償日止       │   6.41   │自民國97年12月13日起至清償日止  │
│    │              │                    │          │                                │
├──┼───────┼──────────┼─────┼────────────────┤
│    │              │ 自民國97年11月24日 │          │                                │
│ 4  │   231,000    │ 起至清償日止       │   6.41   │自民國97年12月13日起至清償日止  │
│    │              │                    │          │                                │
├──┼───────┼──────────┼─────┼────────────────┤
│    │              │ 自民國97年12月5日  │          │                                │
│ 5  │   423,400    │ 起至清償日止       │   6.41   │自民國97年12月13日起至清償日止  │
│    │              │                    │          │                                │
├──┼───────┼──────────┼─────┼────────────────┤
│    │              │                    │          │                                │
│合計│ 1,917,811    │                    │          │                                │
│    │              │                    │          │                                │
└──┴───────┴──────────┴─────┴────────────────┘


司法院資訊處製作；財團法人民間司法改革基金會備份。
